臺灣高等法院刑事判決　　　　　　　　　　　　　九十一年度上易字第二二一三號
　　上　訴　人
　　即　被　告　甲○○
右上訴人因毒品危害防制條例案件，不服臺灣士林地方法院九十一年度易字第一一八
號，中華民國九十一年五月三十日第一審判決（檢察官聲請簡易判決處刑案號：臺灣
士林地方法院檢察署九十年度毒偵字第五四號、第四○一號、第六六三號、第八二○
號、第一三一四號、第一四○六號、第一四六六號，暨併案審理案號九十年度毒偵字
第二○○一號、第一八二一號、第一六九八號及臺灣臺北地方法院檢察署九十年度毒
偵字第二九三九號、第一二一二號，第一審認不宜以簡易判決處刑改依通常程序審判
）提起上訴，本院判決如左：
    主  文
上訴駁回。
    事  實
一、甲○○前有違反麻醉藥品管理條例、竊盜等多項前科，其於民國八十六年四月十
    四日，因違反麻醉藥品管理條例案件，經臺灣士林地方法院八十六年度易字第十
    七號判處有期徒刑八月確定，復於八十六年十月四日，再因違反麻醉藥品管理條
    例案件，經臺灣士林地方法院以八十六年易字第二七二三號判處有期徒刑七月確
    定，嗣經聲請定執行刑為有期徒刑一年二月，於八十七年十一月二十九日縮刑期
    滿執行完畢。另因施用第二級毒品安非他命案件，經臺灣士林地方法院以八十七
    年度毒聲字第一二二五號裁定送觀察、勒戒後，認無繼續施用毒品之傾向，經臺
    灣士林地方法院檢察署檢察官於八十八年一月十六日以八十八年度偵字第四四九
    號處分不起訴確定。復二犯施用第二級毒品安非他命案件，經依臺灣士林地方法
    院裁定送觀察、勒戒後，認有繼續施用毒品之傾向，再依臺灣士林地方法院裁定
    送強制戒治後，於八十九年四月二日強制戒治期滿；另其施用毒品犯行部分，亦
    經臺灣士林地方法院於八十八年五月十一日以八十八年度易字第五七一號判處有
    期徒刑五月，並經本院於同年七月二十日以八十八年度上易字第二八五四號上訴
    駁回確定，於八十九年八月八日易科罰金執行完畢。仍不知悔改，又基於概括犯
    意，自八十九年十月二十七日上午九時起至九十年十二月十一日中午十二時止，
    約每天於其台北市○○區○○路三段一八九巷八三弄三號八樓、頂樓之住處、或
    台北市○○區○○路附近之「Ｕ２撞球場」廁所內等地，連續施用第二級毒品安
    非他命，分別於下列時地為警查獲：
  (一)、八十九年十月三十日下午二時三十分許，在其住處查獲，經警函送偵辦。
  (二)、九十年二月六日清晨五時五十分許，在台北市○○區○○路三段一八九巷八十
      三弄六號前，為警查獲，並扣得第二級毒品安非他命乙小包（驗餘淨重０‧三
      二六０公克），經移送檢察官諭知限制住居。
  (三)、於九十年二月二十七日晚上十一時三十分許，在其住處為警查獲，經警函送檢
      察官偵辦。
  (四)、於九十年四月十六日晚上七時許，在上開住處，為警依法搜索查獲，扣得第二
      級毒品安非他命分裝袋三包（內含安非他命殘渣）及施用毒品器具吸食器乙個
      （內含安非他命殘渣），經移送檢察官諭知限制住居。
  (五)、於九十年四月二十五日凌晨一時五分許，於台北市信義區○○○路三十八號前
      為警查獲，並扣得第二級毒品安非他命一包（驗餘淨重０‧七一一三公克），
      經移送檢察官後諭知請回。
  (六)、於九十年七月二十六日晚上八時許，在台北市○○區○○路三段一八九巷八十
      三弄一號前，為警查獲，並扣得施用毒品器具吸食器乙組（內含安非他命殘渣
      ），經移送檢察官諭知限制住居。
  (七)、於九十年八月十四日下午三時五十分許，在台北市○○區○○路三段二六五巷
      十二號前，遇警盤查，經警當場在其身上扣得第二級毒品安非他命乙小包（驗
      餘淨重０‧五五四八公克）及施用毒品器具小燈泡二個而查獲，並移送檢察官
      偵辦。
  (八)、於九十年八月二十二日晚上十時五十五分許，在其住處為警查獲，現場並扣得
      裝第二級毒品安非他命之塑膠袋三小包（內含安非他命殘渣）及施用毒品器具
      吸食器燈泡乙組（內含安非他命殘渣）等物。
  (九)、於九十年十月七日早上七時二十分許，在台北市○○區○○路三段七十二號二
      樓為警查獲，現場並扣得第二級毒品安非他命一小包（驗餘淨０‧一七三０公
      克）及施用毒品器具吸食器乙組（內含安非他命殘渣）等物。
  (十)、於九十年十一月五日早上八時十分許，在其住處為警查獲，現場並扣得第二級
      毒品安非他命一小包（驗餘淨０‧三二公克）、安非他命分裝袋二個（內含安
      非他命殘渣）及施用毒品器具吸食器乙個等物。
  (十一)、於九十年十一月十三日凌晨二時十分許，在台北市○○路○段六二六號前為警
      查獲，現場並扣得第二級毒品安非他命一小包（驗餘淨重０‧三公克）。
  (十二)、於九十年十二月十一日下午三時許，在台北市南港區○○○路六十六號前為警
      查獲，現場並扣得第二級毒品安非他命二小包（驗餘淨重０‧四三公克）及施
      用毒品器具吸食器乙組（內含玻璃球一粒、吸管兩支、錫箔紙一張）等物。
二、案經臺北市政府警察局內湖分局、南港分局報請臺灣士林地方法院檢察署檢察官
    聲請簡易判決處刑及該檢察署檢察官暨臺灣台北地方法院檢察署檢察官請求併案
    審理。
    理  由
一、右開事實，業據被告甲○○於原審及本院審理時自白不諱，且
  (一)、被告十二次為警查獲所採尿液，經送驗結果均呈安非他命陽性反應，分別有台
      北市立療養院八十九年十一月十日、九十年二月十三日、三月九日、四月二十
      四日、五月二十二日、七月三十一日、八月二十日、八月二十七日、十一月一
      日、十一月十三日、十一月十六日檢驗報告書；憲兵司令部九十年四月三日（
      九十）綱得字第四二七三號、四月十六日（九十）綱得字第四七六０號、九十
      一年四月九日（九一）綱得字第四二六三號、四月十五日（九一）綱得字第四
      二八四號、四月二十六日（九一）綱得字第五一八六號、第五一八五號、第五
      一八四號、第五一八三號、第五一八二號鑑驗通知書；法務部調查局九十年七
      月二十四日（九十）陸一字第九００四二四一八號鑑驗通知書；台灣尖端先進
      生技醫藥股份有限公司濫用藥物檢驗中心九十一年二月二十二日檢驗報告書等
      附卷可稽。
  (二)、扣案之顆粒，均經鑑定為第二級毒品安非他命如下：
  １、九十年二月六日扣案之顆粒一包經送鑑驗結果，顆粒中含有甲基安非他命成份
      （淨重０‧三七五一公克，取樣０‧０四九一公克（已鑑析用罄），餘０‧三
      二六０公克），有憲兵司令部刑事鑑識中心九十年四月二日（九０）綱得字第
      ０四一九五號鑑驗通知書附卷足憑。
  ２、九十年四月十六日經警扣得分裝袋三包及施用毒品器具吸食器乙個，經送鑑驗
      結果，均含甲基安非他命殘渣成份，有憲兵司令部刑事鑑識中心九十年十月十
      二日（九０）綱得字第一三一九四號鑑驗通知書附卷足憑。
  ３、九十年四月二十五日扣案之顆粒一包經送鑑驗結果，顆粒中含有甲基安非他命
      成份（驗餘淨重０‧七一一三公克），有憲兵司令部刑事鑑識中心九十一年四
      月九日（九一）綱得字第四二六三號鑑驗通知書附卷足憑。
  ４、九十年七月二十六日扣案之吸食器乙組經送鑑驗結果，內含安非他命殘渣，有
      憲兵司令部刑事鑑識中心九十一年四月二十六日（九一）綱得字第五一八五號
      鑑驗通知書在卷可稽；九十年八月十四日扣案之顆粒一包經送鑑驗結果，顆粒
      中含有甲基安非他命成份（驗餘淨重０‧五五四八公克），有憲兵司令部刑事
      鑑識中心九十一年四月二十六日（九一）綱得字第五一八三號鑑驗通知書附卷
      足憑。
  ５、九十年八月二十二日扣案之塑膠袋三小包及吸食器燈泡乙組，經送鑑驗結果，
      均含甲基安非他命殘渣，有憲兵司令部刑事鑑識中心九十一年四月二十六日（
      九一）綱得字第五一八四號鑑驗通知書在卷可稽；九十年十月七日扣案之顆粒
      一包經送鑑驗結果，顆粒中含有甲基安非他命成份（驗餘淨重０‧一七三０公
      克），扣案之吸食器乙組，亦含安非他命殘渣，有憲兵司令部刑事鑑識中心九
      十一年四月二十六日（九一）綱得字第五一八六號鑑驗通知書附卷為憑。
  ６、九十年十一月五日扣案之顆粒一包經送鑑驗結果，顆粒中含有甲基安非他命成
      份（驗餘淨重０‧三二公克），有台北市政府警察局內湖分局毒品初步鑑驗報
      告單附卷為憑，扣案之分裝袋二個，亦含安非他命殘渣，有憲兵司令部刑事鑑
      識中心九十一年四月二十六日（九一）綱得字第五一八二號鑑驗通知書附卷為
      憑。
  ７、九十年十一月十三日扣案之顆粒一包經送鑑驗結果，顆粒中含有甲基安非他命
      成份（驗餘淨重０‧三公克），有台北市政府警察局內湖分局毒品初步鑑驗報
      告單附卷為憑；九十年十二月十一日扣案之顆粒一包經送鑑驗結果，顆粒中含
      有甲基安非他命成份（驗餘淨重０‧四三公克），有台北市政府警察局九十一
      年三月四日北市鑑毒字第五號鑑驗通知書附卷為憑，並扣得吸食器乙組（內含
      玻璃球一粒、吸管兩支、錫箔紙一張）等物。足認被告上開自白與事實相符，
      自得採為證據。
  (三)、本件事證明確，被告犯行洵堪認定，應予依法論科。
二、按安非他命為毒品危害防制條例所稱之第二級毒品，該條例第二條第一項第二款
    有明文規定。又因施用毒品案件，經觀察、勒戒後，無繼續施用傾向，不起訴處
    分後，五年內三犯以上者，即應進入刑事訴訟程序審理，此觀毒品危害防制條例
    第二十條第三項規定自明。查被告前因施用第二級毒品安非他命案件，經依臺灣
    士林地方法院以八十七年度毒聲字第一二二五號裁定送觀察、勒戒後，認無繼續
    施用毒品之傾向，經臺灣士林地方法院檢察署檢察官於八十八年一月十六日以八
    十八年度偵字第四四九號處分不起訴確定。復二犯施用第二級毒品安非他命案件
    ，經依臺灣士林地方法院裁定送觀察、勒戒後，認有繼續施用毒品之傾向，再依
    臺灣士林地方法院裁定送強制戒治後，於八十九年四月二日強制戒治期滿，其施
    用毒品犯行部分，亦經臺灣士林地方法院於八十八年五月十一日以八十八年度易
    字第五七一號判處有期徒刑五月，並經本院於同年七月二十日以八十八年度上易
    字第二八五四號上訴駁回確定，有台灣士林地方法院檢察署八十八年度偵字第四
    四九號裁定書、本院被告全國前案紀錄表、臺灣高等法院檢察署刑案紀錄簡覆表
    各一紙在卷足憑。是被告於不起訴處分後五年內三犯本件施用毒品罪，應進入刑
    事訴訟程序審理，合先敘明。
三、核被告甲○○所為，係犯毒品危害防制條例第十條第二項之施用第二級毒品罪。
    其於施用第二級毒品前後持有第二級毒品之低度行為，應為施用之高度行為所吸
    收，不另論罪。又被告前後多次施用第二級毒品之犯行，時間緊接，所犯構成要
    件相同之罪名，顯係出於概括犯意反覆為之，應論以連續犯一罪，並依法加重其
    刑。聲請人即檢察官雖僅就被告八十九年十月二十七日至九十年八月二十三日之
    施用第二級毒品犯行聲請簡易判決處刑，然檢察官就犯罪事實一部起訴者，其效
    力及於全部，本件被告除聲請人聲請以簡易判決處刑之犯行外，尚自九十年八月
    二十四日起至同年十二月十一日止部分之犯罪事實，與前揭論罪科刑之部分，有
    連續犯之裁判上一罪之關係，已如前述，嗣亦經原審到庭實行公訴之檢察官請求
    併案部分合一審理，本院自得就屬於裁判上一罪之部分合一審判。被告曾犯如事
    實欄所示之犯行並經判處有期徒刑及執行完畢情形，此有本院被告全國前案紀錄
    表、臺灣高等法院檢察署刑案紀錄簡覆表各一份在卷可按，其於有期徒刑執行完
    畢後，五年以內再犯本件有期徒刑以上之罪，為累犯，應依刑法第四十七條之規
    定，遞予加重其刑。
四、原審援引毒品危害防制條例第十條第二項、第十八條第一項前段、刑法第十一條
    、第五十六條，並審酌被告施用毒品危害國民健康，其已有施用毒品前科仍屢次
    施用第二級毒品安非他命，經觀察、勒戒等治療程序，竟仍不知悔改，且經警查
    獲移送檢察官訊問被請回後，又再施用毒品，前後共被查獲十二次之多，深陷毒
    癮而難以自拔，及其犯罪之動機、目的、施用次數、所生危害，本件犯後尚能坦
    承犯行，態度尚稱良好等一切情狀，量處有期徒刑一年。另扣案之甲基安非他命
    捌小包（驗餘淨重貳點捌壹伍壹公克）、分裝袋捌包及吸食器肆組上殘留之甲基
    安非他命殘渣（量微無法析離）係查獲之毒品，爰依毒品危害防制條第十八條第
    一項前段之規定宣告沒收銷燬之。另扣案之小燈泡二個、吸食器六組、分裝袋八
    包本身，雖尚非屬專供施用毒品之器具，惟為被告所有供犯罪所用之物，業據其
    供明在卷，爰依刑法第三十八條第一項第二款之規定宣告沒收。經核其認事用法
    ，並無不合，量刑亦稱妥適。
五、上訴人即被告上訴意旨，以量刑過重，指摘原判決不當，惟查量刑之輕重是屬於
    法院之職權審酌之事項，經本院再加斟酌，認原審之量刑尚稱妥適，並無違法或
    失當之處，是被告之上訴，為無理由，應予駁回。
六、被告甲○○經合法傳喚無正當理由不到庭，爰不待其陳述逕行判決。
據上論斷，應依刑事訴訟法第三百六十八條、第三百七十一條，判決如主文。
本案經檢察官周誠南到庭執行職務。
中      華      民      國    九十一    年      十      月      三      日
                              台灣高等法院刑事第二庭
                        審判長法  官  蔡  長  溪
                                        法  官  楊  貴  志
                                        法  官  林  俊  益
右正本證明與原本無異。
不得上訴。
                                        書記官  陳  明  琴
中      華      民      國     九十一   年      十      月     四       日
附錄本案論罪科刑法條全文：
毒品危害防制條例第十條第二項：
施用第二級毒品者，處三年以下有期徒刑。
毒品危害防制條例第十八條：
查獲之毒品及專供製造或施用毒品之器具，不問屬於犯人與否，均沒收銷燬之。
